臺灣彰化地方法院刑事判決　　　　　　　　　　　　　九十三年度訴字第五五六號
　　公　訴　人　臺灣彰化地方法院檢察署檢察官
　　被　　　告　甲○○
右列被告因違反毒品危害防制條例案件，經檢察官提起公訴（九十三年度毒偵字第九
四五號），於本院準備程序中，被告就被訴事實為有罪之陳述，經本院合議庭裁定改
依簡式審判程序審理，並判決如左：
    主  文
甲○○連續施用第一級毒品，累犯，處有期徒刑拾月。
扣案第一級毒品海洛因乙包（驗餘淨重零點零肆公克）沒收銷燬之。
    事  實
一、甲○○曾有賭博、違反肅清煙毒條例案件、違反麻醉藥品管理條例案件前科，分
    經法院判處有期徒刑確定在案，最近一次係因違反肅清煙毒條例案件及麻醉藥品
    管理條例案件，分經法院判處有期徒刑三年二月、七月，並定應執行刑為有期徒
    刑三年八月確定，嗣於民國九十年六月二十日縮短刑期假釋出監，九十一年一月
    十四日縮刑期滿未經撤銷假釋而視為執行完畢。其前因施用毒品案件，經裁定觀
    察勒戒、強制戒治，於九十二年十一月二十八日強制戒治期滿而執行完畢，於翌
    日即二十九日釋放，並經臺灣彰化地方法院檢察署檢察官於九十二年十二月二十
    二日，以九十二年度戒毒偵字第六四一號為不起訴處分確定。詎其仍不知悔改，
    復於前揭不起訴處分及強制戒治執行完畢釋放後五年內，基於施用第一級毒品之
    概括犯意，自九十三年三月中旬某日起（起訴書誤載為三月二十一日），迄同年
    四月一日止，在其位於彰化縣北斗鎮○○里○○路三十號之住處，以將海洛因摻
    入香煙之之方式，非法施用海洛因二次。嗣於九十三年（起訴書誤載為九十二年
    ）四月一日上午八時三十分許，在上址經警查獲，並扣得其所有供施用之第一級
    毒品海洛因乙包（驗餘淨重○‧○四公克），始偵知上情。
二、案經彰化縣警察局北斗分局報告臺灣彰化地方法院檢察署檢察官偵查起訴。
    理  由
一、被告甲○○於準備程序中，就右揭犯罪事實為有罪之陳述，且所犯係死刑、無期
    徒刑、最輕本刑為三年以上有期徒刑以外之罪，經本院合議庭依刑事訴訟法第二
    百七十三條之一第一項之規定，裁定由法官一人獨任進行簡式審判程序，合此敘
    明。
二、右揭犯罪事實，業據被告於本院審理時坦承不諱，且被告於前揭時地獲案後，經
    警採其尿液送驗結果，係呈嗎啡（施用海洛因者會在其體內代謝為嗎啡成分殘留
    ，並經由尿液排出）陽性反應，此有彰化縣衛生局煙毒尿液檢驗成績書乙紙在卷
    足參，此外，並有白色粉末乙包扣案及該粉末之照片乙幀附卷可稽，而該白色粉
    末乙包，經法務部調查局鑑定結果，認含第一級毒品海洛因成分，驗餘淨重○‧
    ○四公克，亦有法務部調查局九十三年四月二十七日調科壹字第一四○○一○○
    五九號鑑定通知書乙紙在卷可稽。而被告前因施用毒品案件，經裁定觀察勒戒、
    強制戒治，於九十二年十一月二十八日強制戒治期滿而執行完畢，於翌日即二十
    九日釋放，並經臺灣彰化地方法院檢察署檢察官於九十二年十二月二十二日，以
    九十二年度戒毒偵字第六四一號為不起訴處分確定一節，並有上開不起訴處分書
    及臺灣高等法院被告全國前案紀錄表各乙份在卷可憑，綜上，本案事證已臻明確
    ，被告犯行，洵堪認定。
三、查被告前因施用毒品案件，於不起訴處分及強制戒治執行完畢釋放後，復於五年
    內再度施用第一級毒品海洛因，核其所為，係犯毒品危害防制條例第十條第一項
    之施用第一級毒品罪。其為供自己施用之目的而持有上開毒品，其於施用前後持
    有之低度行為，應為施用之高度行為所吸收，不另論罪。其先後二次犯行，時間
    緊接，犯罪構成要件相同，顯係基於概括犯意反覆為之，為連續犯，應依刑法第
    五十六條之規定以一罪論，並加重其刑。第查：被告曾因違反肅清煙毒條例案件
    及麻醉藥品管理條例案件，分經法院判處有期徒刑三年二月、七月，並定應執行
    刑為有期徒刑三年八月確定，嗣於九十年六月二十日縮短刑期假釋出監，九十一
    年一月十四日縮刑期滿未經撤銷假釋而視為執行完畢，此有上開臺灣高等法院被
    告全國前案紀錄表乙份在卷可按，其於受有期徒刑執行完畢後，五年以內再犯有
    期徒刑以上刑之本罪，為累犯，應依刑法第四十七條之規定加重其刑，並遞加之
    。爰審酌被告有前開構成累犯之論罪科刑情形，素行不佳，經法院送強制戒治後
    ，猶不思戒絕革除惡習，仍犯本件施用毒品犯行，惟坦承犯行，態度良好，兼衡
    被告犯罪之動機、目的、手段、品行、生活狀況、智識程度及扣案之毒品數量等
    一切情狀，量處如主文所示之刑。至扣案之海洛因乙包（驗餘淨重○‧○四公克
    ）係屬第一級毒品，為違禁物，不問屬於被告與否，併依同條例第十八條第一項
    前段之規定宣告沒收銷燬之。
據上論斷，應依刑事訴訟法第二百七十三條之一第一項、第二百九十九條第一項前段
，毒品危害防制條例第十條第一項、第十八條第一項前段，刑法第十一條前段、第五
十六條、第四十七條，判決如主文。
本案經檢察官吳怡盈到庭執行職務。
中      華      民      國      九十三      年      六    月    十八    日
                                臺灣彰化地方法院刑事第三庭
                                    法      官  游  秀  雯
右正本證明與原本無異。
如不服本判決，應於判決送達後十日內，向本院提出上訴狀（須附繕本）。
                                    法院書記官  陳  文  俊
中      華      民      國      九十三      年     六     月     十八   日
附錄本案論罪科刑法條全文：
毒品危害防制條例第十條
施用第一級毒品者，處六月以上五年以下有期徒刑。
施用第二級毒品者，處三年以下有期徒刑。
